【裁判字號】    98,交抗,2366
【裁判日期】    981007
【裁判案由】    違反道路交通管理處罰條例
【裁判全文】
臺灣高等法院交通事件裁定            98年度交抗字第2366號
抗  告  人
即  異議人  甲○○（原名林襄琦.
上列抗告人因違反道路交通管理處罰條例案件，不服臺灣新竹地
方法院，中華民國98年8月6日所為裁定（98年度交聲字第193號
），提起抗告，本院裁定如下：
    主  文
抗告駁回。
    理  由
一、原裁定略以：
  (一)按受處分人不服道路交通管理處罰條例第8 條所定主管機關
    所為之處罰者，得於接到裁決書之翌日起20日內，向管轄地
    方法院聲明異議；又聲明異議，應以司法狀紙，敘述異議之
    理由，提出於原處分機關為之；交通法庭認聲明異議不合法
    律上之程式，且無從補正者，應以裁定駁回之，道路交通管
    理處罰條例第87條第1 項、道路交通案件處理辦法第13條前
    段、第18條分別定有明文。故道路交通主管機關依道路交通
    管理處罰條例所為之處罰，得聲明異議者，以該案件之受處
    分人為限，倘非受處分人聲明異議，即與法律規定之程式不
    合。
  (二)經查：交通部公路總局新竹區監理所新竹市監理站於民國98
    年3月6日所為之竹監新三字第裁51-E00000000號違反道路交
    通管理事件裁決書所列受處分人為「陳宥朋」，有上開裁決
    書1 紙在卷可參。本件受處分人陳宥朋已對上開裁決書於98
    年3 月12日向本院提出異議，自無委託他人再行提出異議之
    必要，經遍查全案卷宗，亦無受處分人陳宥朋具之委任狀，
    而本院於98年5 月18日行調查程序時，異議人林佳溱稱：「
    （那1 件違規當事人是陳宥朋先生並非你本人，應該由陳宥
    朋異議而非你異議，有何意見？）因為我是替他異議的證人
    ，因為他酒醉，他很多事情都不知道，我是異議的證人」等
    語。是本件聲明異議係異議人林佳溱自行提出，非代理受處
    分人陳宥朋提起甚明，惟本案受處分人既為陳宥朋，得聲明
    異議者，自以受處分人陳宥朋為限，異議人林佳溱並非受處
    分人，其以自己之名義聲明異議不合法律上之程式，且無從
    補正，揆諸前開說明，自應將異議人之異議駁回，因依道路
    交通案件處理辦法第18條前段裁定異議駁回，經核並無不合
    。
二、抗告人抗告意旨略以：當天抗告人甲○○與陳宥朋一起在餐
    廳吃飯，因陳宥朋喝醉酒，因此由抗告人騎自己的機車後座
    搭載陳宥朋，之後抗告人所騎乘之機車行經新竹明湖路151
    號左右前，因陳宥朋醉酒嘔吐，抗告人因擔心陳宥朋坐在後
    座無法坐穩易發生危險，乃變換座位，坐至前座，但仍由抗
    告人自後以雙手環抱陳宥朋腰部之方式，繼續騎乘機車，並
    非由陳宥朋騎乘，抗告人與陳宥朋為同居男女朋友之關係，
    因此基於保護陳宥朋之安全顧慮及男女朋友之情誼，當天乃
    有異於一般騎乘機車之方式，及狀似親密之舉，致遭當場舉
    發之員警誤認為係陳宥朋酒駕違規及觸犯公共危險罪云云，
    指摘原裁定不當。
三、經查：本件異議人甲○○所執聲明異議者，係交通部公路總
    局新竹區監理所新竹市監理站98年3月6日竹監新三字第裁51
    -E00000000號違反道路交通管理事件裁決處分，此觀甲○○
    之刑事聲明異議陳述狀所載即明，次依卷附該裁決處分之裁
    決書所載， 處分機關係依道路交通管理處罰條例第35條第1
    項第1款規定裁罰受處分人「陳宥朋」新台幣45000元罰鍰，
    吊扣駕駛執照12個月，施以道安講習，亦即，該裁決處分之
    受處分人係「陳宥朋」，而非本件異議人「甲○○」，揆諸
    首開規定，有權向法院就該裁決處分聲明異議者，係受處分
    人「陳宥朋」，至甲○○因非受處分人，無論如何不會成為
    本裁決處分之裁罰執行對象，揆諸前揭規定，甲○○自不具
    異議適格，是其向法院聲明異議，不合法律上之程式，且不
    可補正，已詳如上述，本件抗告人抗告意旨指摘原裁定不當
    為無理由，應予駁回。
據上論斷，應依道路交通案件處理辦法第26條，刑事訴訟法第41
2條，裁定如主文。
中    華    民    國    98    年    10    月    7     日
                  刑事第八庭  審判長法  官  鄭文肅
                                    法  官  張傳栗
                                    法  官  劉嶽承
以上正本證明與原本無異。
不得再抗告。
                                    書記官  何仁崴
中    華    民    國    98    年    10    月    8     日


司法院資訊處製作；財團法人民間司法改革基金會備份。
